【裁判字號】    91,易,1974
【裁判日期】    920507
【裁判案由】    賭博
【裁判全文】
臺灣桃園地方法院刑事判決                        九十一年度易字第一九七四號
    公  訴  人  臺灣桃園地方法院檢察署檢察官
    被      告  丁○○
                黃欣欣律師
                蔡文燦律師
右列被告等因賭博案件，經檢察官提起公訴（九十一年度偵字第一五三八九號），本
院判決如左：
    主  文
丁○○共同以賭博為常業，處有期徒刑月，如易科罰金，以佰元折算壹日。扣案
之電動賭博機具雙魚座七ＰＫ（含ＩＣ板）拾捌台、跑馬八人座機臺（含ＩＣ板）
玖台、賭客切結書肆拾紙、帳冊壹本、客人會員名單伍紙、監視器鏡頭肆個、監視
器壹台、分割器貳台、錄影機台、錄影帶拾壹片及賭資新台幣壹萬柒仟玖佰元，均
沒收之。
    事  實
一、甲○○（業已審結）係設在桃園縣龜山鄉○○路三十三巷六號「景好電子遊戲場
    」之負責人，自民國九十一年一月間某日起，在前開公眾得出入之場所內，以所
    設置之雙魚座七ＰＫ機臺、跑馬八人座機臺等電動賭博機具，與不特定賭客賭博
    財物，並先後以每月新台幣（下同）四萬元之薪資，僱用具有犯意聯絡之乙○○
    （自民國九十一年六月中旬起擔任現場經理，業已審結）及以每月三萬元之薪資
    ，僱用具有犯意聯絡之丙○○（自九十一年二月二十一日起擔任開分員，業已審
    結）、丁○○（自九十一年四月某日起擔任開分員），由乙○○擔任現場經理及
    換錢予不特定客人之工作，丙○○、丁○○二人則負責收費開分等工作。渠等賭
    博之方式係採開分方式，由賭客將現金交予該店開分人員丙○○或丁○○後，由
    渠等以一比一之方式為賭客開分，第一次開分可送五百分，再由賭客與前揭電動
    機臺押注、對賭，雙魚座七ＰＫ機臺如出現特定撲克牌圖樣、跑馬八人座機臺如
    選定之馬匹競跑後首先衝抵終點，即可得下注分數不等倍數之分數，反之下注分
    數則被機臺吸收，賭客不續玩時，可請丙○○、丁○○洗分，於確認機臺上之剩
    餘分數後，即由乙○○憑賭客累積之分數總額以一比一之方式向兌換現金予賭客
    ，並要求賭客簽立切結書，假稱自願放棄分數，而以前開方式賭博，並均恃此維
    生。嗣經喬裝警員薛文雄於九十一年八月十六日下午三時許，前往該店把玩電動
    賭博機具，經其交付一千元現金予店家，並由丁○○開分後，薛文雄即開始把玩
    機臺，待把玩機台贏得五百分後，即向丁○○要求洗分，經丁○○計算分數後，
    將分數告知乙○○，並由丁○○交付現金五百元予薛文雄，隨即為薛文雄表明身
    分並聯絡在外等候之警員前往上址店內臨檢查獲，並扣得電動賭博機具雙魚座七
    ＰＫ機臺（含ＩＣ板）三十八台、跑馬八人座機臺（含ＩＣ板）九台、賭客切結
    書四十三紙、帳冊一本、客人會員名單五紙、監視器鏡頭四個、監視器一臺、分
    割器二台、錄影機三台、錄影帶十一片及賭資一萬七千九百元等物，而悉上情。
二、案經桃園縣警察局龜山分局報請臺灣桃園地方法院檢察署檢察官偵查起訴。
      理  由
一、訊據被告丁○○矢口否認涉有賭博犯行，辯稱：不知店裡有經營賭博性電動玩具
    云云。經查：右揭經查獲之犯罪事實，業據共同被告甲○○、乙○○於本院審理
    中坦承渠等有經營電動賭博機具，有換現金給客人等情不諱，並經證人即喬裝員
    警薛文雄於偵查及本院調查中證稱：其於查獲當天先喬裝客人進入該店把玩機臺
    ，直到機臺上剩餘分數五百分時，即便表示要離開，並由被告丁○○洗分，被告
    丁○○告知經理後，便拿五百元直接塞進其當天所穿之襯衫口袋裡等語明確，且
    經證人即賭客張國隆（業經臺灣桃園地方法院檢察署檢察官以九十一年度偵字第
    一五三八九號為不起訴處分確定）於警詢及偵查中所供：其於九十一年七月二十
    九日上午七時進入該店把玩雙魚座七ＰＫ機臺，以一千元開分，玩了大約四十至
    五十分鐘，至同日八時許，已贏了一萬六千分，故其向店內人員說要換現金，乙○○用香菸盒裝著一萬六千元現金交予其，並由其填寫切結書交予店家保管等語
    屬實，核與警方在上址扣得之由證人張國隆於九十一年七月二十九日簽立之切結
    書（參偵查卷二十九頁）所載內容，互核相符，亦核與卷附之景好電子遊戲場議
    紀錄所載「客人兌換金錢，應切確遵行寫切結書，並在兌換時提高警覺，要有危
    機意識」等字樣相符，此有前開會議紀錄（參偵查卷第三十一頁）在卷可稽，故
    該店確有與賭客兌換金錢，並以簽立切結書之方法，以掩人耳目，逃避罪責，至
    為灼然。此外，並有臨檢紀錄表、景好電子遊戲場第三次會議紀錄、店內簡圖、
    桃園縣政府營利事業登記證及桃園縣政府電子遊戲廠營業級別證各乙份、電動賭
    博機具雙魚座七ＰＫ（含ＩＣ板）三十八台、跑馬八人座機臺（含ＩＣ板）九台
    、賭客切結書四十三紙、帳冊一本、客人會員名單五紙、監視器鏡頭四個、監視
    器一臺、分割器二台、錄影機三台、錄影帶十一片及賭資一萬七千九百元等物扣
    案可佐。參以，該店擺放之電動賭博機具清一色為雙魚座７ＰＫ及跑馬八人座機
    臺，其中，雙魚座７ＰＫ機臺之玩法係每次可押注二十分至八十分間，如出現相
    同點數之撲克牌二張二對（two pairs）、三張（俗稱三條）、二張及三張（
    full house）、四張（俗稱鐵枝）、或同花色之牌五張（俗稱同花）、或依序出
    現不同花色或同花色之牌五張（俗稱順子、小柳、大柳）等圖樣，即可得押注分
    數不等倍數之分數；跑馬八人座機臺之玩法則係模擬實際跑馬作成，在編號馬匹
    開跑前先押注選定其中一匹或數匹，開跑後視選定馬匹有無率先衝抵終點而決定
    勝負，究此玩法，完全係隨機按扭或選擇號碼及馬匹後，藉店內事先設定之機率
    決定輸贏，無須特殊技術及技巧，純係由賭客隨機地按下按鈕後，藉不特定機率
    決定輸贏，玩法單調、呆版，具高度射倖性，顯與具有聲光、動作、影音效果，
    需動腦靈活操縱，可刺激感官之益智娛樂電子遊戲機有別，若長期把玩而無誘因
    ，勢必平淡乏味，無法令玩者駐足忘歸，是依經驗法則，被告等冀以玩法單調、
    花費昂貴之機具謀獲利潤，倘無以兌換金錢為誘因，則進入店內把玩之人，焉有
    天生性喜冶遊、浪費財產而流連此處之理。是依經驗法則，前開遊藝店冀以玩法
    單調、費用昂貴之機具，謀獲利潤，倘無以可兌換金錢為誘因，則進入該店把玩
    之人，焉有天生性喜花錢而流連此處之理？再依常理判斷，客人所付之一千元既
    僅得為把玩一定分數之代價，必也因其得就機臺累積之分數，向經營者兌換足以
    使其感覺付費把玩機臺有所代價之財物，始足引發其把玩機臺之興緻，足徵該店
    確係以擺設賭博性電動機具，而供賭客兌換金錢為營業無訛。綜上所述，共同被
    告甲○○、乙○○之自白核與事實相符，益徵被告丁○○前開所辯，乃屬事後卸
    責之詞，委無足採。是本件事證明確，被告丁○○所涉前開犯行，已堪認定，應
    予依法論科。
二、查扣案電動賭博機具雙魚座七ＰＫ（含ＩＣ板）三十八台、跑馬八人座機臺（含
    ＩＣ板）九台，於本件查獲斯時均有插電營業，故該店營業收入自屬可觀，且被
    告甲○○自九十一年一月起即開始經營賭客於把玩前開機台後，持贏得之積分兌
    換現金之賭博行為，共同被告乙○○、丙○○二人及被告丁○○均受僱在上址店
    內擔任員工與人賭博財物，渠等自均係賴此維生，以之為常業。核被告丁○○所
    為，係犯刑法第二百六十七條之常業賭博罪。被告丁○○與共同被告甲○○、乙○○、丙○○等人間，就上開常業賭博之犯行，有犯意之聯絡及行為之分擔，為
    共同正犯。爰審酌被告丁○○犯罪之動機、目的、素行、手段、該店因經營電動
    賭博機具所得之利益、賭博行為對社會善良風俗之侵害及被告丁○○矢口否認犯
    行之態度等一切情狀，量處如主文所示之刑，並諭知易科罰金之折算標準，以示
    懲儆。
三、扣案如事實欄所載之電動賭博機具雙魚座七ＰＫ（含ＩＣ板）三十八台、跑馬八
    人座機臺（含ＩＣ板）九台，於警方查獲斯時有插電營業，均為當場賭博之器具
    ，及扣案賭資一萬七千九百元，係屬共同被告乙○○所有供（或預備供）賭博所
    用之賭資無誤，性質上屬在兌換籌碼處之財物，均應依刑法第二百六十六條第二
    項規定宣告沒收。另扣案之賭客切結書四十三紙、帳冊一本、客人會員名單五紙
    、監視器鏡頭四個、監視器一臺、分割器二台、錄影機三台、錄影帶十一片等物
    ，均為共同被告甲○○所有，供本件犯罪所用（或預備）之物，業據共同被告甲○○於本院審理中供承在卷，爰依刑法第三十八條第一項第二款予以宣告沒收。
據上論斷，應依刑事訴訟法第二百九十九條第一項前段，刑法第二十八條、第二百六
十七條、第二百六十六條第二項、第四十一條第一項前段、第三十八條第一項第二款
，罰金罰鍰提高標準條例第一條前段、第二條，判決如主文。
本案經檢察官胡樹德到庭執行職務。
中      華      民      國      九十二    年      五    月      七      日
                                臺灣桃園地方法院刑事第一庭
                                審判長法  官  吳  爭  奇
                                      法  官  黃  斯  偉
                                      法  官  胡  芷  瑜
右正本證明與原本無異。
如不服本判決，應於送達後十日內，向本院提出上訴狀。
                                      書記官  劉  晨  輝
中      華      民      國      九十二    年      五    月     十三     日
附論罪科刑依據之法條：
刑法第二百六十七條 (常業賭博罪)
以賭博為常業者，處二年以下有期徒刑，得併科一千元以下罰金。
中華民國刑法第二百六十六條
 (普通賭博罪與沒收物)
在公共場所或公眾得出入之場所賭博財物者，處一千元以下罰金。但以供
人暫時娛樂之物為賭者，不在此限。
當場賭博之器具與在賭檯或兌換籌碼處之財物，不問屬於犯人與否，沒收
之。


司法院資訊處製作；財團法人民間司法改革基金會備份。
